臺灣士林地方法院交通事件裁定
原處分機關　交通部公路總局臺北區監理所
異　議　人
即受處分人　甲○○
上列受處分人因違反道路交通管理處罰條例案件，對於交通部公
路總局臺北區監理所民國96年3 月22日所為之處分（原處分案號
：北監自裁字裁40-A00000000號），聲明異議，本院裁定如下：
    主  文
異議駁回。
    理  由
一、按汽車駕駛人，行經有燈光號誌管制之交岔路口闖紅燈者，
    處新臺幣（下同）1,800 元以上5,400 元以下罰鍰，並記違
    規點數3 點，道路交通管理處罰條例第53條第1 項、第63條
    第1項 第3 款分別定有明文。
二、原處分意旨略以：異議人甲○○所有DK-6068 號車，於民國
    95年11月15日22時45分許，在臺北市○○路光復橋頭，經臺
    北市政府警察局萬華分局執勤員警舉發「闖紅燈」之違規，
    依違反道路交通管理處罰條例第53條第1 項之規定，處罰鍰
    2,700 元，並依同條例第63條第1 項第3 款規定，記違規點
    數3 點。
三、異議意旨略以：關於文件上所說，紅燈亮起3.0 秒闖紅燈，
    但第一張照片上寫著2.0 秒，可見與事實有出入。異議人是
    在黃燈轉變為紅燈開車過去，當時曾想緊急煞車，但深怕遭
    後方來車追撞。黃燈變紅燈秒數短，常使進行中車輛不知所
    措。又駕駛者常因路標示不明或紅綠燈出狀況時違規，是否
    也要負全部責任，且案發時有下雨，視線不明，路況不熟，
    反應不及。紅綠燈位置太偏左方，導致位於左方之異議人車
    子在夜晚視線不明下不易看到，有缺失云云。
四、經查：
    (一)異議人甲○○所有DK-6068 號自小客車，於95年11月15日
      晚上10時45分許，行經臺北市○○路光復橋頭，經警逕行
      舉發「闖紅燈」之違規行為，有舉發違反道路交通管理事
      件通知單1 紙、採證照片2 紙附卷可參。而依第1 張採證
      照片第2 排右方顯示R02 （即該路口轉換紅燈已達2 秒）
      ，第2 張採證照片第2 排右方顯示R03 （即該路口轉換紅
      燈已達3 秒），右下方處顯示速度為V=40（即當時行車速
      度為40公里），可知該路口變換為紅燈2 秒時，異議人所
      有上開車輛超越停止線，紅燈亮起3 秒後，仍以時速40公
      里之速度闖越紅燈駛入該路口。異議人雖以其係在黃燈轉
      變為紅燈開車過去，當時曾想緊急煞車，但深怕遭後方來
      車追撞等語置辯。然查：異議人當時時速為每小時40公里
      ，遭舉發時路口轉換紅燈已達3 秒，倘異議人於通過路口
      停止線時尚為黃燈，則異議人於通過後至少已行駛33.33
      公尺（時速每小時40公里換算為秒速為每秒約11.11 公尺
      ，3 秒之行駛距離約33.33 公尺），始在路中遭自動闖紅
      燈照相儀器拍照存證。易言之，異議人遭舉發當時行車所
      在位置，至少應距離路口停止線33.33 公尺以上，異議人
      始有可能於號誌尚未轉換為紅燈之時，通過路口停止線。
      但此顯然與第2 張採證照片上所示異議人車身距離路口停
      止線僅約2 個車身有所不符。故異議人應係在號誌轉換為
      紅燈後，始穿越停止線並進入路口無訛。再者，上開採證
      照片中均僅見異議人之車輛，並無其他車輛通過，異議人
      所稱怕遭後方來車追撞，亦屬無據。
    (二)異議人另辯稱其因當天下雨、路況不熟，反應不及，且紅
      綠燈設置之位置在夜晚視線不明下不易看到，有缺失云云
      ，然駕駛人若身處異地而不熟悉路況，或因時值夜間、天
      候不佳而導致視線不清時，其注意並遵守號誌之義務並不
      因而有不同，且更應隨時保持高度之注意義務並減速慢行
      ，以維護自身及其他用路人之交通安全。至於舉發地點紅
      綠燈之設置是否適當，主管機關本即有其裁量權限，若非
      顯然有濫用裁量、怠於裁量或逾越裁量範圍之違法情事，
      即無從由司法介入審查，異議人如認其設置不當，自可建
      議主管機關檢討改進，尚難以其自身認為設置不當，即可
      據此主張免罰，故異議人上開辯解，均難採信。本件事證
      明確，異議人所有上開車輛之前開違規行為，堪以認定。
五、綜上所述，異議人所有上開車輛確有於前揭時、地行經有燈
    光號誌管制之交岔路口闖紅燈之違規行為，從而原處分機關
    依前揭道路交通管理處罰條例第53條第1 項、第63條第1 項
    第3 款規定，裁處異議人罰鍰2,700 元，並記違規點數3 點
    ，核無違誤，本件異議人之異議為無理由，應予駁回。
據上論斷，依道路交通案件處理辦法第19條，裁定如主文。
中　　華　　民　　國　　96　　年　　5 　　月　　18　　日
                  交通法庭法  官    許碧惠
以上正本證明與原本無異。
如不服本裁定，應於裁定送達後5 日內，向本院提出抗告狀。
                          書記官    徐仁豐
中　　華　　民　　國　　96　　年　　5 　　月　　18　　日
